臺灣高雄地方法院刑事判決　　　　　　 100年度簡上字第97號
上　訴　人
即　被　告　林柔萍
上列上訴人即被告因妨害婚姻案件，不服本院高雄簡易庭民國10
0 年1 月14日99年度簡字第506 號第一審簡易判決（起訴案號：
99年度偵字第15699 號），提起上訴，本院管轄之第二審合議庭
判決如下：
    主  文
上訴駁回。
    事  實
一、林柔萍與高建雄於民國81年5 月24日結婚，為有配偶之人。
    林柔萍於婚姻關係存續期間，自98年8 月中旬起至98年12月
    間止，與邱予倫（已於99年5 月17日死亡，並經檢察官為不
    起訴處分確定）在高雄地區某處同居，並分別基於通姦之犯
    意，每月各發生性交行為1 次，計發生性交行為4 次。嗣於
    98年12月28日，因自由時報刊登林柔萍與邱予倫涉犯恐嚇案
    件，高建雄始知悉上情。
二、案經高建雄訴請臺灣高雄地方法院檢察署檢察官偵查起訴。
    理  由
壹、證據能力部分：
    按被告以外之人於審判外之陳述，雖不符刑事訴訟法第159
    條之1 至之4 之規定，然經當事人於審判程序同意作為證據
    ，法院審酌該言詞陳述或書面陳述作成時之情況，認為適當
    者，亦得為證據。又當事人、代理人或辯護人於法院調查證
    據時，知有第159 條第1 項不得為證據之情形，而未於言詞
    辯論終結前聲明異議者，視為有前項之同意。刑事訴訟法第
    159 條之5 定有明文。查，本案所引用之相關證據資料（詳
    後引證據），其中各項言詞或書面傳聞證據部分，縱無刑事
    訴訟法第159 條之1 至第159 條之4 或其他規定之傳聞證據
    例外情形，業經本院審理時予以提示並告以要旨，且各經檢
    察官及被告林柔萍表示意見，當事人已知上述證據乃屬傳聞
    證據，或明示同意作為本案之證據使用，或未於言詞辯論終
    結前對該等證據聲明異議，本院審酌上開證據作成時之情況
    ，並無違法取證或其他瑕疵，認為以之作為證據為適當，而
    具有證據能力。
貳、實體部分：
一、訊據上訴人即被告林柔萍矢口否認前揭犯行，辯稱：我未與
    邱予倫同居，亦無與邱予倫發生過性行為，當時因高建雄對
    另案被害人吳文權提起通姦告訴，並檢察官叫我承認，我為
    了要保護吳文權，所以就依檢察官的意思承認與邱予倫有通
    姦行為，但實際上並沒有云云。經查：
  (一)被告於偵查時供稱：我自98年8 月中旬起，與邱予倫同居，
    我坦承與邱予倫通姦行為（他字卷第11頁）等語，並於原審
    時供承：我認罪，與邱予倫自98年8 月中旬起至12月止同居
    ，平均1 個月1 次性行為，同居期間大概4 次（原審卷第43
    頁）等語；核與證人即偵查時同案被告邱予倫於偵查時供述
    ：我坦承與林柔萍通姦。自98年8 月中旬左右同居（他字卷
    第11頁）等語相符，並有自由時報網路下載資料1 紙（他字
    卷第5 頁）可按。足認被告之前開自白與事實相符，堪予採
    信。
  (二)查，告訴人高建雄雖確有對吳文權提出妨害婚姻之告訴，經
    檢察官於99年6 月30日為不起訴處分，有不起訴處分書1 紙
    （偵卷第19頁）可按；惟吳文權與被告間是否成立相姦罪，
    與被告及邱予倫間有無本件通姦犯行，二者並無任何關連性
    ，是被告焉會以所謂承認與邱予倫間通姦行為，欲保護吳文
    權？又查，被告於本院審理時陳稱：檢察官只叫承認，並沒
    有叫我講與邱予倫平均每月1 次性行為等語；是苟如被告並
    無與邱予倫間有通姦行為，則何以再於原審自行承認平均每
    月1 次之通姦性行為？且如前所述，吳文權被訴之相姦犯行
    ，已經檢察官於99年6 月30日為不起訴處分，則被告於100
    年1 月12日原審訊問時，早已無所謂保護吳文權之情事存在
    ，則被告豈會再為保護吳文權而承認犯行？從而，被告事後
    翻異前詞，辯稱上情，應屬事後卸責之詞，不足採信；是本
    件被告通姦犯行事證明確，洵堪認定，應依法論科。
二、原審以被告所犯刑法第239 條前段通姦罪，被告前後4 次通
    姦犯行，犯意各別，行為互殊，應予分論併罰；適用刑法第
    239 條前段、第51條第5 款、第41條第1 項前段。並審酌被
    告為有配偶之人，於婚姻關係存續中，竟與他人發生性交行
    為，有違夫妻間之忠誠義務，對配偶高建雄及家庭造成傷害
    ，迄未與告訴人和解，所為實不足取，惟念及被告犯後態度
    尚可，暨其犯罪之動機、目的等一切情狀，就被告所犯4 罪
    ，各量處有期徒刑2 月，定應執行刑有期徒刑4 月，並均諭
    知易科罰金之折算標準。經核認事用法並無不合，量刑亦屬
    適當，上訴人即被告上訴意旨仍執前揭理由，而指摘原判決
    不當，為無理由，應予駁回。
三、據上論斷，應依刑事訴訟法第455 條之1 第1 項、第3 項、
    第368 條，判決如主文。
本案經檢察官鄭珮琪到庭執行職務
中    華    民    國    100    年    4    月     20   日
                  刑事第十六庭  審判長法  官  曾逸誠
                                      法  官  姚水文
                                      法  官  洪榮家
以上正本證明與原本無異。
不得上訴。
中    華    民    國   100    年    4     月    20    日
                                      書記官  陳鈺甯
附錄本案論罪科刑法條：
刑法第239 條
有配偶而與人通姦者，處1 年以下有期徒刑。其相姦者亦同。